【裁判字號】    96,訴,326
【裁判日期】    970131
【裁判案由】    違反毒品危害防制條例
【裁判全文】
臺灣花蓮地方法院刑事判決               96年度訴字第326號
公  訴  人  臺灣花蓮地方法院檢察署檢察官
被      告  甲○○
                    （現於臺灣花蓮監獄執行中）
上列被告因違反毒品危害防制條例案件，經檢察官提起公訴（96
年度偵字第442 號），被告於準備程序中為有罪之陳述，本院合
議庭裁定由受命法官獨任進行簡式審判程序，判決如下：
    主  文
甲○○施用第一級毒品，累犯，處有期徒刑拾月，扣案第一級毒
品海洛因拾壹包（淨重壹點伍柒公克）沒收銷燬之，插勺壹支沒
收；又施用第二級毒品，累犯，處有期徒刑柒月，扣案第二級毒
品安非他命貳拾壹包（含袋重貳拾壹點柒柒公克）沒收銷燬之，
插勺1 支沒收。應執行有期徒刑壹年月，扣案第一級毒品海洛
因拾壹包（淨重壹點伍柒公克）、第二級毒品安非他命貳拾壹包
（含袋重貳拾壹點柒柒公克）沒收銷燬之，插勺壹支沒收。
    事  實
一、甲○○前曾於民國94年間因違反麻醉藥品管理條例案件，經
    臺灣高等法院花蓮分院判處有期徒刑5年2 月確定，於86年5
    月14日縮短刑期假釋出監；復於87年間因妨害風化案件，經
    最高法院判處有期徒刑1年2月確定；又於90年間因恐嚇案件
    ，經最高法院判處有期徒刑8 月確定，經撤銷上開假釋後合
    併執行，於94年3月9日縮刑期滿執行完畢。另曾因施用毒品
    案件，經裁定送觀察、勒戒後，認無繼續施用毒品傾向，於
    90年6月7日執行完畢釋放，並經臺灣花蓮地方法院檢察署檢
    察官以90年度毒偵緝字第117 號為不起訴處分確定，其後復
    因施用第二級毒品案件，經臺灣花蓮地方法院於95年5月2日
    以95年度玉簡字第53號判處有期徒刑5月確定，並於95年9月
    5 日易科罰金執行完畢；後又因施用第一、二級毒品案件，
    經臺灣板橋地方法院於96年1月22日以95年度訴字第3219 號
    判處有期徒刑1年4月確定在案。詎甲○○猶不知悔改，復基
    於施用第一級、第二級毒品之犯意，於(一)96年5月3日晚間某
    時許，在桃園縣某處，以將海洛因摻入香煙中吸食之方式，
    施用第一級毒品海洛因1次；(二)96年5月4 日下午某時許，在
    花蓮縣玉里鎮玉里大橋下堤防，以玻璃球燒烤吸食其煙霧之
    方式，施用第二級毒品安非他命1次。嗣於96年5月5日凌晨1
    時50 分許，為警在花蓮縣玉里鎮○○○街臨檢時查獲，並扣
    得第一級毒品海洛因11小包（淨重1.57公克）、第二級毒品
    安非他命21 包（含袋重21.77公克）、電子磅秤1台、插勺1
    支。
    理  由
一、上揭犯罪事實，業據被告甲○○迭於警詢及本院審理時坦承
    不諱。而被告於警局所採取之尿液，經送往慈濟大學濫用藥
    物檢驗中心檢驗結果，呈安非他命類及嗎啡陽性反應，此有
    慈濟大學濫用藥物檢驗中心檢驗總表1 份在卷可稽。被告自
    白核與事實相符，犯行已堪認定，應依法論科。
二、核被告所為，係犯毒品危害防制條例第10條第1項、第2項之
    施用第一、二級毒品罪。被告施用第一、二級毒品前持有毒
    品之低度行為，為施用之高度行為所吸收，不另論罪。其所
    犯施用第一、二級毒品二罪之間，犯意各別，行為互殊，應
    予分論併罰。查被告前曾於94年間因違反麻醉藥品管理條例
    案件，經臺灣高等法院花蓮分院判處有期徒刑5年2月確定，
    於86年5月14日縮短刑期假釋出監；復於87 年間因妨害風化
    案件，經最高法院判處有期徒刑1年2月確定；又於90年間因
    恐嚇案件，經最高法院判處有期徒刑8 月確定，經撤銷上開
    假釋後合併執行，於94年3月9日縮刑期滿執行完畢，有臺灣
    高等法院被告前案紀錄表在卷可憑，被告受有期徒刑執行完
    畢後，5 年以內再故意犯本件有期徒刑以上之罪，為累犯，
    應依刑法第47條第1 項規定加重其刑。爰審酌被告已有多次
    毒品前科紀錄，且素行非佳，念其施用毒品乃自戕一己之身
    體健康，及犯罪尚後坦承犯行等一切情狀，分別量處如主文
    所示之刑並定其應執行刑。扣案之第一級毒品海洛因11包（
    淨重1.57公克）、第二級毒品安非他命21 包（含袋重21.77
    公克），均屬違禁物，為被告自承在卷，且有法務部調查局
    96年6月3日調科壹字第09623048460號鑑定通知書1紙在卷可
    稽，依毒品危害防制條例第18條第1 項之規定，均宣告沒收
    銷燬之。另扣案之插勺1 支，係被告所有且供施用本件第一
    、二級毒品所用之物，為被告供承在卷，應依刑法第38條第
    1項第2款規定宣告沒收。至電子磅砰1 台，既非違禁物復非
    被告所有，爰不諭知沒收，併此敘明。
據上論斷，應依刑事訴訟法第273條之1、第299條第1項前段，毒
品危害防制條例第10條第1項、第2項、第18條第1 項前段，刑法
第11條前段、第47條第1項、第51條第5款、第38條第1項第2款，
判決如主文。
本案經檢察官孫源志到庭執行職務。
中    華    民    國    97    年    1     月    31    日
                  刑事第二庭    法  官  林恒祺
上列正本證明與原本無異。
如對本判決不服，應於送達後10日內，向本院提出上訴狀。（上
訴狀應記載具體上訴理由並應抄附繕本）
中    華    民    國    97    年    1     月    31    日
                                書記官
附錄本判決論罪之法律條文：
毒品危害防制條例第10條
施用第一級毒品者，處6月以上5年以下有期徒刑。
施用第二級毒品者，處3年以下有期徒刑。


司法院資訊處製作；財團法人民間司法改革基金會備份。
